臺灣高等法院臺南分院刑事裁定　　　　 95年度交抗字第244號
抗　告　人
即受處分人　甲○○
上列抗告人因聲明異議案件，不服臺灣臺南地方法院中華民國95
年11月10日裁定（95年度交聲字第739號）提起抗告，本院裁定
如下：
    主  文
抗告駁回。
    理  由
一、本件抗告意旨略以：
  (一)抗告人於錄音帶中，並無說過有解開安全帶之語，而係說有
    可能為了拿回數票而將安全帶推開，抗告人並未解開安全帶
    。
  (二)証人即舉發之員警說伊當時站在大車ＥＴＣ處，証人所言不
    實，因抗告人記得証人是在小車ＥＴＣ處，兩處相距有五個
    車道距離，在小車ＥＴＣ處絕對看不清楚大車車道車子內之
    情況，証人所言不實。
二、經查：
  (一)抗告人即受處分人於民國（下同）九十五年五月一日七時三
    十六分許，駕駛車牌號碼525-GL號曳引車，行經國道三號公
    路北向三百四十二公里處時，因有「未繫安全帶行駛公路」
    之違規行為，為國道公路警察局第八警察隊善化分隊員警當
    場掣單舉發，復經原處分機關即交通部公路總局嘉義區監理
    所台南監理站以異議人違反修正前處罰條例第三十一條第二
    項規定，裁處罰鍰新台幣（下同）三千元等事實，有內政部
    警政署國道公路警察局公警局交字第Z00000000號舉發違反
    道路交通管理事件通知單及原處分機關嘉監南字第裁74-Z00
    000000號違反道路交通管理事件裁決書在卷可參。
  (二)抗告人雖否認有未帶安全帶之情事。但查，証人即本件違規
    舉發之員警陳威宏於原審九十五年八月九日調查時結證稱：
    「當時我是在北上的善化收費站的ETC車道旁邊的安全島上
    值勤，當時我看見庭上的異議人駕駛一部曳引車，在未進收
    費站之前就發現其未繫安全帶，在其過收費站之後我將其攔
    下。」、「我看到異議人確實未繫安全帶，在我們攔下來時
    ，他有跟我們表示說他因為要拿東西才將安全帶卸開。」、
    「（你有無看到異議人進收費站之前有解開安全帶的動作？
    ）沒有。」等語；且經原審（參本院該日訊問筆錄）當庭勘
    驗証人陳威宏提出之舉發蒐証錄音光碟內容結果，抗告人確
    有表示「在經收費站時為了要拿過路票才將安全帶解開」之
    情，又有該勘驗結果附卷足憑（見原審卷第二三頁），顯見
    抗告人於通過該收費站時，確有未帶安全帶之情事，証人陳
    威宏之証詞並非無據。抗告人事後又辯稱「其是說有可能為
    了拿回數票而將安全帶推開」云云，並無可採。
  (三)又查，抗告人雖辯稱「當日舉發之員警態度令人覺得他是故
    意找砂石車的碴，員警站在小車ＥＴＣ處，絕對看不清楚大
    車車內之狀況」云云。然証人陳威宏於原審証述「其在ＥＴ
    Ｃ車道旁的安全島上執勤，看到抗告人駕駛一部曳引車，在
    未進收費站之前就未繫安全帶，攔下抗告人時，抗告人有表
    示說因為要拿東西才將安全帶解開」等語，核與上開原審勘
    驗蒐証錄音光碟內容，抗告人確有表示「其在經收費站時為
    了要拿過路票才將安全帶解開」之情相符（見原審卷第二十
    二頁、第二十三頁），再佐以原審勘驗該錄音光碟之內容，
    証人陳威宏於錄音光碟中亦僅告知抗告人「要舉發未繫安全
    帶」等語（見原審卷第二十三頁），足認証人陳威宏就本件
    舉發抗告人違規，尚無故意找碴或刁難之情事，抗告人所辯
    ，亦難信採。
三、原裁定以抗告人確有上開違規事實，認原處分機關交通部公
    路總局嘉義區監理所台南監理站，依修正前道路交通管理處
    罰條例第三十一條第二項規定，裁處抗告人罰鍰新臺幣三千
    元，於法並無不合，因而駁回抗告人之異議。本院經核原裁
    定認事用法，俱無不合。抗告意旨，以上開情詞指摘原裁定
    為不當云云，為無理由，應予駁回。
四、據上論結，應依道路交通案件處理辦法第26條，刑事訴訟法
    第412條，裁定如主文。
中　　華　　民　　國　　96　　年　　3 　　月　　8 　　日
                  刑事第四庭    審判長法　官　吳志誠
                                      法　官  羅心芳
                                      法　官  陳珍如
以上正本證明與原本無異。
不得再抗告。
　　　　　　　　　　　　　　　　　　　書記官　岑　玢
中　　華　　民　　國　　96　　年　　3 　　月　　8 　　日
